臺灣高雄地方法院民事判決
111年度雄簡字第1543號
原      告  林右庭  

被      告  王國龍  

訴訟代理人  林宜儒律師
上列當事人間請求損害賠償事件，本院於民國111年8月23日言詞
辯論終結，判決如下︰
主      文
被告應給付原告新臺幣陸萬壹仟柒佰壹拾捌元，及自民國一一一
年七月十八日起至清償日止，按週年利率百分之五計算之利息。
原告其餘之訴駁回。
訴訟費用新臺幣壹仟玖佰玖拾元由被告負擔二分之一，餘由原告
負擔。
本判決第一項得假執行，但被告以新臺幣陸萬壹仟柒佰壹拾捌
元供擔保後免為假執行。
    事實及理由
一、原告主張：被告於民國110年10月28日12時26分許，駕駛車
    號000-0000號自用、客貨兩用小貨車，沿高雄寄鼓山區龍德
    路慢車道由西向東方向右轉至高雄市鼓山區博愛一路由南往
    北方向行駛，原應注意變換車道時，應讓直行車先行，並應
    注意車前狀況及兩車併行之間隔，隨時採取必要之安全措施
    ，而依當時並無不能注意情事，竟疏於注意及此，貿然朝左
    側内車道偏駛，致其駕駛車輛左側車身因而撞擊於同向原告
    所駕駛車號000-0000號自用小客車之右前車頭（下稱系爭事
    故），致原告因此受有前額挫傷、頸挫傷等傷害及原告所駕
    駛車輛右前車頭受有損害。故原告爰依民法第191條之2前段
    侵權行為規定向被告請求賠償：⒈醫療費用支出1,718元
　　。⒉計程車費用支出30,960元：原告因本件事故致車號000-0
    000號自用小客車車頭嚴重受損致無法使用，須進廠維修，
    待修加上維修時間為13日，加以原告因本件事故患有創傷後
    壓力疾患，已達不能開車之程度，原告直至事故發生後近2
    個月方敢自行駕車上下班，是原告於此請求車號000-0000號
    自用小客車維修期間13日及維修後2個月無法自行駕車上下
    班，致其家人開車接送或搭乘計程車支出之費用（原證4）
    ，以單趟至少360元計算，請求金額如下：⑴車輛待修、維修
    期間，110年10月29日至110年11月 10日（共13日）為原告
    所有車號000-0000號自用小客車待修、維修期間，其中，11
    0年10月29日、同年11月1日至5日及同年11月8-10日，共9日
    之上下班須家人開車接送或搭乘計程車接受，其原告此部分
    可請求6, 480元【計算式： 360x2x9 = 6,480】⑵原告因精
    神狀況無法自車開車上下班自110年11月11起至110年12月28
    日間，原告因本件車禍精神狀況無法自行駕車上下班，故此
    期間亦是由其家人開車接送或搭乘計程車，期間為110年11
    月11、12日、110年11月15日至19日、110年22日至26日、11
    0年11月29、30日、110年12月1日至3日、110年12 月6日至1
    0日、110年12月13日至17日、110年20日至24日、110年27、
    28日，共34日，原告此部分可求【計算式：360x2x34 = 24,
    480】。原告此部分請求金額合計30,960元【計算式：6,480
     + 24,480 = 30,960。⒊精神慰撫金15萬元，原告因系爭事
    故造成前額挫傷、頸挫傷等傷害，其身體傷勢固非嚴重，惟
    因原告未有遭逢車禍事故之經驗，故因本件事故患有創傷後
    壓力疾患，該疾患經高雄市立鳳山醫院診斷為：「因車禍出
    現創傷後壓力症候群，造成目前無法開車，損害其工作功能
    ，建議避免重覆面對類似壓力情境，宜休養6個月以緩解創
    傷疾患」等語，原告因家庭經濟因素，僅能強忍心裡不適而
    至工作場合上班，且其事故發生前段亦僅能仰賴家人接受及
    搭乘計程車上下班，其心裡所受傷害遠逾身體上之病痛，致
    其精神上自均受有莫大痛苦可堪認定，依上開情狀，原告向
    被告請求15萬元精神慰撫金。共計182, 678元。聲明：被告
    連帶應給付原告182,678元，及自起訴狀繕本送達被告之翌
    日起至清償日止，按年息5％計算之利息。　　
二、被告則以：原告請求之項目，被告除醫療費用480元外，其
    餘均爭執，理由如下：㈠醫療費用部分，關於原告於111年1
    月21日、111年2月11日、111年3月25日至高雄市立鳳山醫院
    就診之醫療費用338元、462元、438元，原告並未舉證與本
    件系爭事故並無關聯性，況原告自承因精神狀況無法自行開
    車上下班之情況僅持續至110年12月28日，又為何於111年1
    月21日還需至精神科就診並自述無法開車？亦顯見原告主張
    因系爭事故造成「創傷後壓力症候群」之主張並非屬實。㈡
    交通費用30,960元：被告均爭執。原告所提出之計程車車資
    單據，因均無計程車公司之核章，被告均爭執形式與實質真
    正。再者，原告主張單趟車資至少以360元計算，亦無提出
    任何證明，並不可採。又原告並未舉證證明其車輛於110年1
    0月29日至110年11月10日進行維修。另原告主張因系爭事故
    造成「創傷後壓力症候群」之主張並非屬實，原告主張自11
    0年11月11日起至110年12月28日期間無法自行開車上下班，
    亦不可採。㈢依大東醫院之診斷證明書所載，原告因系爭事
    故所受之損害僅有「前額挫傷、頸挫傷」，原告請求15萬元
    之精神慰撫金，實屬過高等語置辯，並聲明：原告之訴駁回
三、法院之判斷：
  ㈠按因故意或過失，不法侵害他人之權利者，負損害賠償責任
    ；汽車、機車或其他非依軌道行使之動力車輛，在使用中加
    損害於他人者，駕駛人應賠償因此所生之損害。民法第184
    條第1項前段、第191條之2定有明文。原告主張被告因變換
    車道未讓直行車先行並注意安全距離致發生系爭事故，業據
    原告提出高雄市政府警察局道路交通當事人登記聯單、高雄
    市政府警察局道路交通事故初步分析研判表、A3類道路交通
    事故調查紀錄表、現場圖、現場照片及診斷證明書（見本院
    21-31頁）可參，復被告到庭不爭執，堪認被告對發生車禍
    事故有過失，應負損害賠償責任。
  ㈡次按不法侵害他人之身體或健康者，對於被害人因此喪失或
　  減少勞動能力或增加生活上之需要時，應負損害賠償責任；
　  不法侵害他人之身體、健康、名譽、自由、信用、隱私、貞
　  操，或不法侵害其他人格法益而情節重大者，被害人雖非財
　  產上之損害，亦得請求賠償相當之金額；損害賠償，除法律
　  另有規定或契約另有訂定外，應以填補債權人所受損害及所
　  失利益為限。民法第193條第1項、第195條第1項前段、第21
　  6條分別定有明文。是行為人不法侵害他人之身體、健康  
　  者，應賠償被害人因此減少收入、增加生活上需要而為支
　  出，並就被害人之非財產上損害，以金錢賠償之。但以填補
　  所受損害、所失利益，即回復原狀所必要為限。所謂增加生
　  活上之需要，指被害以前並無此需要，因為被害以後，始有
　  支付此費用之必要者而言。至法院於酌定慰撫金數額時，應
　  斟酌加害人與被害人雙方之身分、資力與加害程度，及其他
　  各種情形核定之（最高法院51年台上字第233號判決意旨參
　  照）。原告主張本於侵權行為損害法律關係請求被告賠償之
　  項目、金額是否有據，為被告所爭執。爰分論如下：
  ⒈醫療費用：
  ①原告主張其受有系爭傷害，共計支出110年10月28日、11年1
　  月4日及同年3月13日高雄市鳳山大東醫院醫療費用480元事
　  實，並提出醫療費用收據（見本院卷第35-37頁、43頁），
　  且為被告所不爭執，堪信屬實。是原告請求被告賠償此部分
　  醫療費用，應屬有據。
  ②至原告主張至高雄市立鳳山醫院治療「創傷性壓力疾患」部
　  分，提出診斷證明書及醫療費用收據為證（見本院卷第33、
　  39-41、45頁）。被告否認語系爭事故有關。然原告主張於
　  高雄市立鳳山醫院就醫部分，依原告提出該院之診斷證明書
　  所載，病名：創傷後壓力疾患（本院卷第33頁）。而依上開
　  診斷證明書內容所載，原告係因車禍發出現創傷壓力症候
　  群，造成目前無法開車，損害其工作功能，且原告於111年1
　  月至該院就診，距離系爭事故發生時，相隔僅約3個月，且
　  被告並未提出原告於系爭事故發生前，曾離相關精神疾病，
　  堪認原告罹患創傷後壓力症與被告之過失具有相當因果關
　  係，該等費用之支出應屬治療系爭傷害所生醫療相關費用。
　  故原告請求被告賠償醫療費用共1,288元，應予准許。
  ⒉交通費用部分：
  ①原告主張修復系爭車輛期間支出9日計程交通費(計算式：36
　　0元×9日×2次＝6,480)等情，雖據其提出計程車收據為證
　　（見本院卷第47-55頁)。惟查，原告提出之上開收據至多僅
　　能證明被告有支出計程車費，然原告並未提出系爭車輛車輛
　　進廠維修日期及維修期間，且原告除提出上開計程車收據
　　外，並未提出在職證明、維修費用收據或統一發票，則系爭
　　車輛是否已修復或僅估價，是否於修復期間造成原告產生無
　　法使用系爭車輛之損害，並非無疑，原告並未提出任證據加
　　以佐證，則此部分請求，即非有據。
　②無法自行開車損失部分： 
    至原告主張因系爭事故導致罹患創傷壓力症候群，無法開車
    上下班，故110年1月至12月間，需搭乘計程車上下班，因此
    支出交通費24,480元乙節，固據其提出計程車費收據及診斷
    證明書為證（見本院卷第57-103頁）。惟查，原告之傷勢為
    前額挫傷、頸挫傷，已如前述，即原告因系爭事故所受外傷
    ，尚屬輕微，縱原告因心理因素無法開車，然因原告並無行
    動不便或無法選擇大眾運輸交通工具之情事，自難認有搭乘
    計程車之必要，原告復未就必要性舉證以實其說。況觀諸上
    開計程車運價證明未記載起、迄地點，計程車收據則僅記載
    車資，對於需支出交通費用之時間、詳細地點亦均未見載明
    ；又原告實際工作天數為何、是否均有搭乘計程車之必要等
    節，原告均未舉證以實其說，是其此部分之請求，洵非有據
    ，不應准許。
　⒊精神慰撫金部分：
　　按不法侵害他人之人格權，被害人受有非財產上損害，請求
    加害人賠償相當金額之慰撫金時，法院對於慰撫金之量定，
    應斟酌實際加害情形、所造成之影響、被害人痛苦之程度、
    兩造之身分地位經濟情形及其他各種狀況，以核定相當之數
    額（最高法院47年台上字第1221號、51年台上字第223號民
    事判例意旨參照）。本院審酌兩造之教育程度、從事工作、
    薪資，暨原告受傷勢伴隨而生之精神痛苦等一切情狀，認原
    告請求之精神慰撫金以6萬元尚屬適當。逾此部分之請求則
    無理由，不應准許。
  ㈢合計原告得請求被告給付之金額為61,718元(1,718元＋60,000
    元＝61,718元)。　
四、綜上，原告依侵權行為法律關係，請求被告給付原告61,718
    元，及自起訴狀繕本送達之翌日即111年7月18日（第155頁
    ）起至清償日止，按年息5％計算之利息為有理由，應予准許
    ，逾此部分之請求，則無理由，應予駁回。
五、本判決原告勝訴部分係就民事訴訟法第427條訴訟適用簡易
    程序所為被告敗訴之判決，依同法第389條第1項第3款規定
    ，應依職權宣告假執行。本院並依同法第392條第2項規定，
    依職權宣告被告如預供擔保，得免為假執行。　　
六、本件事證已臻明確，兩造其餘攻擊防禦方法及證據，核與判
    決之結果，不生影響，爰不一一論列，併此敘明。　　
七、據上論結，本件原告之訴為一部有理由、一部無理由，依民
    事訴訟法第389 條第1 項第3 款、第392 條第2 項、第79條
    ，判決如主文。
中　　華　　民　　國　　111 　年　　8 　　月　　31　　日
以上正本係照原本作成。
如不服本判決，應於送達後20日內，向本院提出上訴狀並表明上
訴理由，如於本判決宣示後送達前提起上訴者，應於判決送達後
20日內補提上訴理由書（須附繕本）。
中　　華　　民　　國　　111 　年　　8 　　月　　31　　日
                                書記官  黃振祐